臺灣士林地方法院小額民事判決
                               111年度湖小字第497號
原      告    詹惠君  
被      告    許鄭金秀

兼訴訟代理人  許佳玲  
上列當事人間清償借款事件，經本院於民國111年5月6日言詞辯
論終結，判決如下：
    主    文
被告應給付原告新臺幣5萬2,000元。
原告其餘之訴駁回。
訴訟費用新臺幣1,000元由被告負擔。
本判決原告勝訴部分得假執行。
    理由要領
一、本件依民事訴訟法第436條之18第1項規定，記載主文及以下
    第二項之判斷，其餘理由省略。
二、本院之判斷
　㈠依本院110年度湖訴字第7號確定判決（兩造間確認本票債權
　　不存在等事件，下稱系爭另案）理由中之判斷，被告許鄭金
　　秀亦為共同借款人，本件被告應受拘束，不得再為相反之主
　　張，本院亦不得為相反之判斷：
　　本件被告曾對本件原告提起確認本票債權不存在之訴，本件
　　原告並提起反訴，請求本件原告返還借款60萬元，經本院系
    爭另案事件於111年1月17日判決，且已確定之事實，業經本
    院調卷查明。系爭另案之確定判決，就兩造爭執「許鄭金秀
    是否為共同借款人？應否共同負返還借款義務？」之重要爭
    點，本於當事人辯論之結果已為判斷，認定本件被告許鄭金
    秀為共同借款人，亦應負返還借款義務，且上開判斷並無顯
    然違背法令之情形，而本件被告又未能提出其他足以推翻原
    判斷之新訴訟資料，即不得於本件再為相反之主張，而本院
    亦不得為不同之判斷。　　
　㈡原告得請求109年2月至9月之每月利息以新臺幣（下同）1萬
　　元為限，總額8萬元，扣除被告已清償2萬8,000元，本件原
　　告得請求之金額為5萬2,000元：
　⒈參照原告聲請核發支付命令之陳明狀所述內容（見本院110年
    度司促字第12685號卷第23頁），原告主張上述期間每月借
    款利息1萬2,000元，係以借款本金60萬元，按週年利率24
　　%計算。但修正前民法205條規定：約定利率，超過週年百分
    之20者，債權人對於超過部分之利息，無請求權（110年1月
    20日公告修正，同年7月20日施行）。是以，超過上開利率
    上限部分，原告無請求權，以上開週年利率20%計算，原告
    得請求之每月利息為1萬元，109年2月至9月（8個月）共計8
    萬元，扣除原告自承被告先後清償部分（1萬6,000元、1萬
    元、2,000元），原告得請求之金額為5萬2,000元。超過此
    金額部分，即無從准許。
　⒉又，利息不得滾入原本再生利息。民法第207條第1項本文規
    定甚明。本件原告請求之款項為借款之利息，性質上自不得
    再請求利息，故原告並請求自起訴書狀（即支付命令聲請狀
　　）繕本送達翌日起，按週年利率5%計算利息部分，亦無理由
　　，應予駁回。
中　　華　　民　　國　　111 　年　　5 　　月　　20　　日
                  內湖簡易庭  法  官  施月燿
以上為正本係照原本作成。
如不服本判決，應於送達後20日內，向本院提出上訴狀並應記載
上訴理由，表明關於原判決所違背之法令及其具體內容與依訴訟
資料可認為原判決有違背法令之具體事實，如於本判決宣示後送
達前提起上訴者，應於判決送達後20日內補提上訴理由書（須附
繕本）。
中　　華　　民　　國　　111 　年　　5 　　月　　20　　日
                              書記官  朱鈴玉